臺灣板橋地方法院刑事判決　　　　　　　95年度訴字第1911號
公　訴　人　臺灣板橋地方法院檢察署檢察官
被　　　告　乙○○
　　　　　　　　　　（另案於臺灣臺北監獄執行中）
指定辯護人　本院公設辯護人吳天明
上列被告因槍砲彈藥刀械管制等案件，經檢察官提起公訴（94年
度偵字第17036 號、94年度偵緝字第1986號），本院判決如下：
    主  文
乙○○收受贓物，處有期徒刑肆月，變造「盧信全」自用小客車
駕駛執照、重型機車駕駛執照上乙○○照片共貳張沒收；又未經
許可持有槍砲之主要組成零件，處有期徒刑捌月，併科罰金新臺
幣伍萬元，罰金如易服勞役，以新臺幣玖佰元即銀元佰元折算
壹日，扣案土造金屬槍管壹支、子彈顆沒收；又連續未經許可
持有可發射子彈具有殺傷力之改造手槍，處有期徒刑年貳月，
併科罰金新臺幣拾萬元，罰金如易服勞役，以新臺幣玖佰元即銀
元佰元折算壹日，扣案仿WALTHER 廠PPK/S 型半自動手槍換裝
土造金屬槍管之改造手槍壹支（含彈匣壹個，槍枝管制編號0000
000000號）、仿BERETTA 廠半自動手槍換裝土造金屬槍管改造而
成之改造手槍壹支（含彈匣壹個，槍枝管制編號0000000000號）
、仿COLT廠半自動手槍製造換裝土造金屬槍管改造之改造手槍壹
支（含彈匣壹個，槍枝管制編號0000000000號）、子彈伍顆、12
GAUGE 制式霰彈陸顆，均沒收；應執行有期徒刑年拾月，併科
罰金拾貳萬元，罰金如易服勞役，以新臺幣玖佰元即銀元佰元
折算壹日，變造「盧信全」自用小客車駕駛執照、重型機車駕駛
執照上乙○○照片共貳張、扣案土造金屬槍管壹支、仿WALTHER
廠PPK/S 型半自動手槍換裝土造金屬槍管之改造手槍壹支（含彈
匣壹個，槍枝管制編號0000000000號）、仿BERETTA 廠半自動手
槍換裝土造金屬槍管改造而成之改造手槍壹支（含彈匣壹個，槍
枝管制編號0000000000號）、仿COLT廠半自動手槍製造換裝土造
金屬槍管改造之改造手槍壹支（含彈匣壹個，槍枝管制編號0000
000000號）、子彈捌顆、12GAUGE 制式霰彈陸顆，均沒收。
其餘被訴部分無罪。
    事  實
一、乙○○明知如附表所示物品係遭竊之來路不明贓物，仍於民
    國94年1 月間之某日，在臺北縣新莊市○○街8 之1 號住處
    ，自真實姓名年籍不詳自稱為「曾若涵」之人處，收受如附
    表所示之贓物，並將附表編號一所示盧信全所有之普通小型
    車與普通重型機車駕駛執照各1 紙，以撕開護膜換貼其本人
    之照片之方式變造之，足以生損害於盧信全及道路交通監理
    機關核發監理駕照之正確性。
二、乙○○明知槍砲彈藥刀械之主要組成零件與具殺傷力之子彈
    ，未經許可不得擅自持有，竟於94年1 月9 日某時許，在臺
    北縣新莊市○○街8 之1 號住處，收受真實姓名年籍不詳綽
    號「阿川」之槍枝主要組成零件之土造金屬槍管1 支及具殺
    傷力之改造子彈5 顆（其中2 顆於鑑驗時已擊發）。嗣經警
    於94年1 月11日23時許，在臺北縣新莊市○○街8 之1 號查
    獲，扣得如附表所示之贓物，及乙○○所持有之槍枝主要組
    成零件土造金屬槍管1 支及具殺傷力之改造子彈5 顆（其中
    2 顆於鑑驗時已擊發）、以及槍管半成品41支。
三、乙○○明知具殺傷力之槍枝及子彈，非經許可不得持有，竟
    於94年4 月間之某日，在臺北縣新莊市○○路某處，向真實
    姓名年籍不詳綽號「豬公」之成年男子，以新臺幣（下同）
    40,000元之代價，購買仿BERETTA 廠半自動手槍換裝土造金
    屬槍管改造而成之改造手槍（含彈匣1 個，槍枝管制編號00
    00000000號）1 支與具殺傷力之子彈7 顆（鑑驗擊發2 顆、
    實餘5 顆）；復基於同前之概括犯意，於同年5 月間之某日
    ，在同處以15,000元之代價，向「豬公」購買具殺傷力、仿
    COLT廠半自動手槍製造換裝土造金屬槍管改造之改造手槍（
    含彈匣1 個，槍枝管制編號0000000000號）；於同年9 月29
    日在同處所，無償向「豬公」收受具殺傷力、仿WALTHER 廠
    PPK/S 型半自動手槍換裝土造金屬槍管之改造手槍（含彈匣
    1 個，槍枝管制編號0000000000號）1 支與12GAUGE 制式霰
    彈6 顆，而未經許可持有之。嗣經警於94年9 月29日14時許
    ，在臺北縣新莊市○○街107 巷28號旁查獲，並扣得具殺傷
    力仿WALTHER 廠PPK/S 型半自動手槍換裝土造金屬槍管之改
    造手槍（槍枝管制編號0000000000號）、仿BERETTA 廠半自
    動手槍換裝土造金屬槍管改造而成之改造手槍（槍枝管制編
    號0000000000號）各1 支、及第一級毒品海洛因4 包（淨重
    3.6 公克）、第二級毒品安非他命1 包（淨重2 公克）等物
    ；再經乙○○之同意，赴渠位在臺北縣新莊市○○街107 巷
    18號2 樓之住處，扣得仿COLT廠半自動手槍製造換裝土造金
    屬槍管改造之改造手槍（槍枝管制編號0000000000號）與具
    殺傷力之子彈7 顆（鑑驗擊發2 顆、實餘5 顆）與12GAUGE
    制式霰彈6 顆，以及不具殺傷力之空氣槍1 支、子彈2 顆等
    物。
四、案經臺北縣政府警察局新莊分局報請臺灣板橋地方法院檢察
    署檢察官偵查起訴。
    理  由
壹、有罪部分：
一、被告乙○○對上開犯罪事實俱坦承不諱，對於檢察官所提出
    之證據亦無證據能力之爭執。而檢察官除提出被告於警、偵
    訊之自白，以及被告於上開時、地經警搜索後扣押之槍枝做
    為證據外，復提出前開槍枝之鑑定報告。而犯罪事實一、二
    之部分，係經警聲請搜索票後，前往臺北縣新莊市○○街8
    之1 號查扣贓證物；犯罪事實三部分，因被告以通緝身分，
    在臺北縣新莊市○○街107 巷28號旁為警逮捕執行附帶搜索
    ，再經被告同意前往臺北縣新莊市○○街107 巷18號2 樓之
    住處搜索，搜索中查得之贓物、槍管、槍枝、毒品等，均經
    被告確認後扣押，有卷附自願受搜索同意書、搜索扣押筆錄
    、扣押物品目錄表、扣押物品收據等為據，足認上開搜索、
    扣押程序合法，所扣得之證物有證據能力。至於內政部警政
    署刑事警察局對於扣案槍枝所為之鑑定報告，性質上雖為被
    告以外之人於審判外所為之書面陳述，然被告與指定辯護人
    對此並無證據能力之爭執，依刑事訴訟法第159 條之5 規定
    ，應認上開鑑定報告有證據能力，合先敘明。
二、訊據被告就前開犯罪事實為認罪之表示，而被告雖坦承「曾
    若涵」有留下證件一批在其住處，惟辯稱盧信全證件上之照
    片非伊所貼上云云。然查：扣案盧信全駕駛執照上之照片，
    確實為被告所有，而「曾若涵」若僅留下附表所示之證件即
    離去，其如何事先取得盧信全之照片並換貼？且該證件換貼
    被告之照片後，僅被告有偽冒使用之實益，衡以常情，他人
    當不致在被告不知情之情形下，擅自取被告之照片變造證件
    ，是被告所辯應不足採。又94年1 月11日查扣之槍管、子彈
    ，經送請內政部警政署刑事警察局鑑定，認其中41支為槍管
    半成品（不屬槍枝主要組成零件）、1 支為槍管，5 顆為土
    造子彈，經採樣2 顆試射，認具有殺傷力，有該局94年2 月
    17日刑鑑字第0940015599號槍彈鑑定書在卷為據。而94年9
    月29日扣案之槍、彈，亦經送內政部警政署刑事警察局鑑定
    ，認改造8mm 手槍係仿WALTHER 廠PPK/S 型半自動手槍換裝
    土造金屬槍管之改造手槍（含彈匣1 個，槍枝管制編號0000
    000000號）；90型手槍係仿BERETTA 廠半自動手槍換裝土造
    金屬槍管改造而成之改造手槍（含彈匣1 個，槍枝管制編號
    00000000000 號）；45型手槍係仿COLT廠半自動手槍製造換
    裝土造金屬槍管改造之改造手槍（含彈匣1 個，槍枝管制編
    號0000000000），機械性能良好，可擊發適用子彈，具有殺
    傷力；子彈9 顆，2 顆無殺傷力，另7 顆經採樣擊發2 顆，
    均具有殺傷力；扣案之12GAUGE 制式霰彈，為制式霰彈，具
    有殺傷力，有該局94年9 月30日刑鑑字第0940149899 號 槍
    彈鑑定書在卷可稽。綜上開事證，足認被告之犯行明確，應
    依法論處。
三、刑法於94年2 月2 日經總統以華總一義字第09400014901 號
    令修正公布，並於被告行為後之95年7 月1 日施行。而按行
    為後法律有變更者，適用行為時之法律，但行為後之法律有
    利於行為人者，適用最有利於行為人之法律，修正後刑法第
    2 條第1 項定有明文。此條規定係規範行為後法律變更所生
    新舊法律比較適用之準據法，本身尚無新舊法比較之問題，
    於新法施行後，應一律適用新法第2 條第1 項之規定，為「
    從舊從輕」之比較，先予敘明。再按本次法律變更，比較時
    應就罪刑有關之共犯、未遂犯、想像競合犯、牽連犯、連續
    犯、結合犯，以及累犯加重、自首減輕暨其他法定加減原因
    （如身分加減）與加減例等一切情形，綜其全部罪刑之結果
    而為比較（最高法院95年5 月23日95年度第8 次刑庭會議決
    議參照）。就本件所應適用法條部分，相關修正有：
  (一)刑法第349 條第1 項贓物罪、第212 條之變造特種文書罪，
    均有罰金刑之處罰，且自24年7 月1 日施行後即未再修正，
    依增訂刑法施行法第1 條之1 規定，其罰金即應以新臺幣為
    單位，數額應提高30倍。而倘依被告行為時之罰金罰鍰提高
    標準條例第1 條之規定，依法律應處罰金罰鍰者，就其原定
    數額提高為2 倍至10倍。但法律已依一定比率規定罰金或罰
    鍰之數額或倍數者，依其規定。而依行政院會銜司法院於72
    年7 月27日發布，同年8 月1 日施行，有關刑法定有罰金各
    條，提高為10倍。再者銀元與新台幣之比率為1 比3 。從而
    前開犯罪條文修正前、後罰金最高額應屬相同。惟被告行為
    時，刑法第33條第5 款原規定：「罰金：1 元以上。」，修
    正後刑法第33條第5 款則規定：「罰金：新台幣1 千元以上
    ，以百元計算之。」，將罰金刑提高為新臺幣1 千元以上，
    以百元計算，比較修正前後規定，修正後刑法第349 條第1
    項、第212 條所規定本刑罰金刑之最低額，較修正前提高，
    依修正後刑法第2 條第1 項規定，自應以修正前之規定較為
    有利。
  (二)刑法第56條、第55條前段業經修正刪除，若依修正前刑法第
    56條、第55條前段規定，被告所犯贓物罪、偽造特種文書罪
    ，可依牽連犯規定從一重處斷；而被告持有槍枝、子彈之行
    為，亦分別屬基於概括犯意所為之連續犯行，得依連續犯之
    規定各論以一罪。而依修正後刑法刪除第55條前段之結果，
    被告上開犯行，應依行為次數分論併罰，比較修正前後刑法
    ，應以修正前之刑法有利於被告。
  (三)至於罰金易服勞役之規定，修正後就以日數折算，提高至以
    新臺幣1000、2000、3000元折算1日，則較修法前為有利。
  (四)綜上開比較結果，應以修正前刑法有利於被告，則應一體適
    用修正前刑法規定為論罪科刑之準據。
三、核被告所為，係犯刑法第349 條第1 項收受贓物罪、第212
    條變造特種文書罪、槍砲彈藥刀械管制條例第13條第4 項持
    有槍枝主要組成零件罪（槍管1 支）、同條例第12條第4 項
    持有子彈罪、同條例第8 條第4 項之持有其他可發射子彈具
    殺傷力之槍枝罪。被告變造盧信全證件2 紙，係基於單一變
    造特種文書使用之犯意接續所為，論以一罪為足。被告收受
    贓物後，將其中盧信全證件換貼照片以變造之，所犯贓物、
    變造特種文書罪間，有方法結果之牽連關係，應依修正前刑
    法第55條之規定，從一重之收受贓物罪規定處斷。又被告2
    次所犯持有子彈罪、3 次犯持有槍枝罪間，分別屬時間緊接
    ，犯構成要件相同之罪名，顯係基於概括之犯意反覆為之，
    均應依連續犯之規定論以一罪，並分別依法加重其刑。被告
    以一持有行為同時持有子彈、主要組成零件（94年1 月11日
    為警查獲部分）；以一行為同時持有槍枝、子彈（94年9 月
    29日為警查獲），分別係以一行為犯數罪名，為想像競合犯
    ，應分別從一重之持有槍枝主要組成零件罪、連續持有槍枝
    罪處斷。被告所犯收受贓物、持有槍枝主要組成零件、連續
    持有槍枝等3 罪，犯意各別、行為互殊，應分論併罰。本院
    審酌被告犯罪後坦承犯行，雖無累犯前科，惟素行不佳，有
    臺灣高等法院被告前案紀錄表在卷可稽，及其犯罪目的、生
    活情狀、犯罪手段、所生危害等一切情狀，量處如主文所示
    之刑，及定應執行刑，並就罰金刑部分諭知如易服勞役之折
    算標準。盧信全證件上之被告照片2 張，為被告所有供犯罪
    所用，應宣告沒收。扣案之槍管1 支、改造子彈8 顆、12GA
    UGE 霰彈6 顆、仿WALTHER 廠PPK/S 型半自動手槍換裝土造
    金屬槍管之改造手槍（含彈匣1 個，槍枝管制編號00000000
    00號）；仿BERETTA 廠半自動手槍換裝土造金屬槍管改造而
    成之改造手槍（含彈匣1 個，槍枝管制編號0000000000號）
    ；仿COLT廠半自動手槍製造換裝土造金屬槍管改造之改造手
    槍（含彈匣1 個，槍枝管制編號0000000000號），均屬違禁
    物，應宣告沒收。至於扣案無殺傷力之子彈2 顆、槍管半成
    品41支、空氣槍1 支、及業已試射滅失之子彈4 顆，均非違
    禁物，自不另為沒收之宣告。
貳、不另為無罪諭知部分：
一、公訴意旨認被告於94年1 月9 日某時許，在臺北縣新莊市○
    ○街8 之1 號住處，收受真實姓名年籍不詳綽號「阿川」之
    槍管半成品41支，亦屬槍枝主要組成零件，認此部分亦涉有
    槍砲彈藥刀械管制條例第13條第4 項之持有槍枝主要組成零
    件罪嫌。
二、依內政部依槍砲彈藥刀械管制條例第4 條第3 項之授權所頒
    布之（86）台內警字第8670683 號函，所公告之手槍主要組
    成零件有槍管、槍身、槍機、撞針、轉輪、滑套、彈匣、擊
    錘等。於上開公告中，槍枝之主要組成零件並不包括「槍管
    半成品」，公訴意旨卻予論述在列，已有疑義。而因槍砲彈
    藥刀械管制條例之所以列入主要組成零件之處罰，係防止不
    法之徒規避禁止規定，將槍械拆卸為細部零件分開藏放以避
    免處罰，故公告所列之主要組成零件，本身無須改製，僅須
    加以組裝即得組成具殺傷力之槍械，故列為禁制處罰之項目
    ，以示立法之周全。而本件扣案之「槍管半成品」，既需經
    加工程序始得成為「槍管」，顯見該「槍管半成品」之現狀
    無法供組裝成有殺傷力之槍枝，實與槍砲彈藥刀械管制條例
    之槍枝主要組成零件之定義有別。故於上開內政部公告中，
    既未列入「槍管半成品」為主要組成零件，檢察官認被告持
    有「槍管半成品」為犯罪行為，自有未洽。
三、惟被告持有槍管半成品41支之行為，雖不構成犯罪，惟檢察
    官認與被告同時持有之土造金屬槍管1 支，屬同一持有槍枝
    主要組成零件之行為，為事實上一罪，是本院不另為無罪之
    諭知，附此敘明。
、無罪部分：
一、公訴意旨另以：被告乙○○基於販賣第二級毒品之概括犯意
    ，於94年9 月24日至同年月30日，連續在臺北縣新莊市○○
    街85巷7 號之1 樓下及臺北縣新莊市○○路127 號衛生署立
    臺北醫院6 樓陽光室等處，多次以1,000 元之價格，販賣第
    二級毒品安非他命予甲○○，最後1 次毒品交易則經警現場
    發覺而未遂。認被告涉有毒品危害防制條例第4 條第2 項之
    販賣第二級毒品罪。
二、按犯罪事實應依證據認定之，無證據不得認定犯罪事實，刑
    事訴訟法第154 條第2 項定有明文。又認定不利於被告之事
    實，須依積極證據，苟積極證據不足為不利於被告事實之認
    定時，即應為有利於被告之認定，更不必有何有利之證據，
    最高法院30年上字第816 號判例可資參照。
三、公訴意旨認被告涉有毒品危害防制條例之販賣第二級毒品罪
    嫌，主要係憑被告於警詢時坦承有提供毒品予甲○○、以及
    甲○○警詢時坦承有自被告處收受安非他命等情為主要論據
    。惟查：
  (一)甲○○於警詢所述，雖為證人於審判外之陳述，惟證人甲○
    ○經本院傳、拘無著，因所在不明而無法傳喚其到庭。而本
    件證人甲○○係打電話向被告表示欲購買安非他命（應為員
    警所接聽），而於前來交易時為警查獲，因此其於警詢時所
    述過去所施用毒品之來源，自有可信之特別情狀，且為本件
    證明被告犯罪事實存否所必要，依刑事訴訟法第159 條之3
    第3 款規定，有證據能力，合先敘明。
  (二)被告於警詢時固承稱有於94年9 月24日、25日左右，在新莊
    市○○街85巷7 號之1 樓下交付安非他命給甲○○2 、3 次
    左右，沒有代價等語（見94年度偵字第17036 號偵查卷第14
    頁），至偵審中即否認之（見同卷第110 頁）。而證人甲○
    ○於警詢係證稱：乙○○在被查獲4 天前（9 月26日）有交
    付毒品2 次給我，沒有代價等語（見本院卷附甲○○警詢筆
    錄第3 頁）。是檢察官認為被告曾有償販賣第二級毒品安非
    他命予甲○○，顯然無據。
  (三)再者，證人甲○○於前開警詢時，固承稱無償受讓安非他命
    ，但其收受之時間、地點、數量，均未明白證述。再衡以被
    告與證人甲○○並非熟稔，依證人甲○○所述：受讓2 次安
    非他命，每次的量約可施用3 至4 次（見本院卷附甲○○警
    詢筆錄第3 頁），以安非他命價格非低，被告自己亦有施用
    之習，為何甘願無償提供安非他命予甲○○，且每次給予之
    數量均非微，甚至可供數次施用？則證人甲○○是否確實自
    被告處受讓第二級毒品，實非無疑。而此部分證人甲○○之
    證述既有疑處，於無法到庭詰問補強下，若逕予認定被告有
    販賣或轉讓第二級毒品之罪嫌，證據應屬不足。
  (四)另公訴意旨認甲○○於94年9 月30日至臺北縣新莊市○○路
    127 號衛生署立臺北醫院6 樓陽光室，以1,000 元之價格，
    向被告購買第二級毒品安非他命，惟經警現場發覺而未遂。
    查此部分查獲之經過，係被告於94年9 月29日為警逮捕後，
    因係就醫治療，嗣甲○○打行動電話與之聯繫，並於到達醫
    院時為警逮捕，此據證人甲○○證述在卷（見本院卷附甲○
    ○警詢筆錄第2 頁）。而被告則辯稱：當時伊戒護就醫中，
    行動電話係由員警接聽等語。經查，被告於94年9 月29日為
    警逮捕前，確實乘隙持自備小刀1 把自戕，而於逮捕後經警
    戒護送往衛生署立臺北醫院就醫，此據警製刑事案件報告書
    中記載明確。是衡以常情，被告當時係受逮捕拘束之人，為
    防止其有串逃之機會，戒護人員限制其人身自由及通信，應
    屬正常，員警當不致容許被告任意接聽電話，甚至容許被告
    堂而皇之與甲○○洽談毒品交易之事。況被告於戒護就醫期
    間，其所持有之毒品全數為警查扣，渠豈會在無毒品之情形
    下，邀約甲○○前來交易？故被告所辯員警為查緝有無施用
    毒品下線，而代其接聽電話引誘有施用毒品習性者前來，應
    屬實情。
  (五)而毒品危害防制條例所謂販賣毒品之行為，須先買賣雙方就
    交易之數量、價格取得合意，本此主觀要素而為毒品之交付
    ，始得謂為販賣行為。而94年9 月30日為警查獲前，被告既
    未與甲○○有交易毒品之合意，自難認被告有販賣安非他命
    之認識。公訴意旨認此部分構成販賣第二級毒品未遂罪，自
    有未合。
  (六)綜上開事證，被告未曾供述有販賣第二級毒品之犯行，證人
    甲○○亦未證稱被告有何販賣毒品之行為。而94年9 月30日
    為警查獲後，毒品已遭查扣，被告既無持有毒品，無論其是
    否與甲○○有交易毒品之合意，既無從認定被告有何著手販
    賣毒品之行為，亦不能以販賣第二級毒品未遂罪論之。至於
    若認定被告有轉讓第二級毒品之犯嫌，則並無補強證據足以
    佐實。從而，檢察官認被告涉有販賣第二級毒品之罪嫌，要
    屬不能證明，揆以前揭說明，應為其無罪之諭知。
據上論斷，應依刑事訴訟法第299 條第1 項前段、第301 第1 項
，槍砲彈藥刀械管制條例第8 條第4 項、第12條第4 項、第13條
第4 項，刑法第11條前段、第2 條第1 項前段、修正前刑法第56
條、刑法第349 條第1 項、第212 條、修正前刑法第55條前段、
第51條第5 款、第7 款、第42條第2 項、第38條第1 項第1 款、
第2 款，修正前罰金罰鍰提高標準條例第2 條，現行法規所定貨
幣單位折算新臺幣條例第2 條，判決如主文。
本案經檢察官鄧媛到庭執行職務。
中　　華　　民　　國　　96　　年　　3 　　月　　27　　日
                  刑事第十二庭  審判長法  官   徐蘭萍
                                      法  官   林淑婷
                                      法  官   林漢強
上正本證明與原本無異。
如不服本判決應於送達後10日內向本院提出上訴狀。
                                      書記官   曾千庭
中　　華　　民　　國　　96　　年　　3 　　月　　27　　日
┌──────────────────────────┐
│乙○○收受贓物一覽表　　　　　　　　　　　　　　　  │
├──┬───┬─────────┬─────────┤
│編號│被害人│　贓　物　品　名　│原財產犯罪被害時地│
├──┼───┼─────────┼─────────┤
│ 一 │盧信全│盧信全之自小客車及│於93年8 月31日晚間│
│　　│　　　│普通重機車駕照各1 │10時許在臺北縣三重│
│　　│　　　│紙、車號BJY-282號 │市○○○路失竊。　│
│　　│　　　│重型機車行車執照1 │　　　　　　　　　│
│　　│　　　│紙。　　　　　　　│　　　　　　　　　│
├──┼───┼─────────┼─────────┤
│ 二 │曾志中│曾志中之身分證、機│於93年9 月間某日在│
│　　│　　　│車駕照與健保卡各1 │臺北縣五股鄉○○路│
│　　│　　　│紙。　　　　　　　│二段某加油站車容坊│
│　　│　　　│　　　　　　　　　│停車場內失竊。　　│
├──┼───┼─────────┼─────────┤
│ 三 │周秋生│GU-6552號自小客車 │於93年10月間某日在│
│　　│　　　│行車執照1紙。　　 │臺北縣林口鄉竹林山│
│　　│　　　│　　　　　　　　　│寺停車場內失竊。　│
├──┼───┼─────────┼─────────┤
│ 四 │傅皇銘│傅皇銘之身分證與健│於93年10月間某日在│
│　　│　　　│保卡各1紙。　　　 │臺北縣股鄉○○路3 │
│　　│　　　│　　　　　　　　　│段2巷1號之11樓下車│
│　　│　　　│　　　　　　　　　│內失竊。　　　　　│
├──┼───┼─────────┼─────────┤
│ 五 │陳田成│陳田成之健保卡1紙 │於93年10月間在臺北│
│　　│　　　│。　　　　　　　　│縣蘆洲市○○路某處│
│　　│　　　│　　　　　　　　　│失竊。　　　　　　│
└──┴───┴─────────┴─────────┘
附錄本案所犯法條全文
刑法第212條
偽造、變造護照、旅券、免許證、特許證及關於品行、能力服務
或其他相類之證書、介紹書，足以生損害於公眾或他人者，處一
年以下有期徒刑、拘役或三百元以下罰金。
刑法第349條
收受贓物者，處三年以下有期徒刑、拘役或五百元以下罰金。
搬運、寄藏、故買贓物或為牙保者，處五年以下有期徒刑、拘役
或科或併科一千元以下罰金。
因贓物變得之財物，以贓物論。
槍砲彈藥刀械管制條例第8條
未經許可，製造、販賣或運輸鋼筆槍、瓦斯槍、麻醉槍、獵槍、
空氣槍或第四條第一項第一款所定其他可發射金屬或子彈具有殺
傷力之各式槍砲者，處無期徒刑或五年以上有期徒刑，併科新臺
幣一千萬元以下罰金。
未經許可，轉讓、出租或出借前項所列槍枝者，處五年以上有期
徒刑，併科新臺幣一千萬元以下罰金。
意圖供自己或他人犯罪之用，而犯前二項之罪者，處無期徒刑或
七年以上有期徒刑，併科新臺幣一千萬元以下罰金。
未經許可，持有、寄藏或意圖販賣而陳列第一項所列槍枝者，處
三年以上十年以下有期徒刑，併科新臺幣七百萬元以下罰金。
第一項至第三項之未遂犯罰之。
槍砲彈藥刀械管制條例第12條
未經許可，製造、販賣或運輸子彈者，處一年以上七年以下有期
徒刑，併科新台幣五百萬元以下罰金。
未經許可，轉讓、出租或出借子彈者，處六月以上五年以下有期
徒刑，併科新台幣三百萬元以下罰金。
意圖供自己或他人犯罪之用，而犯前二項之罪者，處三年以上十
年以下有期徒刑，併科新台幣七百萬元以下罰金。
未經許可，持有、寄藏或意圖販賣而陳列子彈者，處五年以下有
期徒刑，併科新台幣三百萬元以下罰金。
第一項至第三項之未遂犯罰之。
槍砲彈藥刀械管制條例第13條
未經許可，製造、販賣或運輸槍砲、彈藥之主要組成零件者，處
三年以上十年以下有期徒刑，併科新台幣七百萬元以下罰金。
未經許可，轉讓、出租或出借前項零件者，處一年以上七年以下
有期徒刑，併科新台幣五百萬元以下罰金。
意圖供自己或他人犯罪之用，而犯前二項之罪者，處五年以上有
期徒刑，併科新台幣一千萬元以下罰金。
未經許可，持有、寄藏或意圖販賣而陳列第一項所列零件者，第
六月以上五年以下有期徒刑，併科新台幣三百萬元以下罰金。
第一項至第三項之未遂犯罰之。
